臺灣宜蘭地方法院刑事判決　　　　　　　 95年度易字第393號
公　訴　人　臺灣宜蘭地方法院檢察署檢察官
被　　　告　乙○○
指定辯護人　本院公設辯護人壬○○
被　　　告　辛○○
選任辯護人　吳振東律師
上列被告因竊盜案件，檢察官提起公訴（94年度偵字第3208號）
，聲請改依協商程序而為判決，本院判決如下：
    主  文
乙○○共同連續竊盜，處有期徒刑玖月。
辛○○共同竊盜，處有期徒刑陸月，如易科罰金，以銀元佰元
即新台幣玖佰元折算壹日。
    事  實  及  理  由
一、犯罪事實：
（一）乙○○、辛○○與癸○○（業經本院以96年度易字第71號
      判決）前於民國92年1月22日因於宜蘭縣南澳鄉和平溪盜
      採砂石案件，經警查扣辛○○所有PC350型之挖土機，致
      均無300型以上之挖土機可供挖採砂石工作之用，乙○○
      遂先物色停放在位於宜蘭縣員山鄉○○路「盈昌砂石場」
      內庚○○所有之PC300-5型之挖土機（車身號碼：21387號
      ）及宜蘭市○○路加油站旁工地內甲○○所有之PC300-5
      型之挖土機 (車身號碼：20981號)後，欲將停放在「盈昌
      砂石場」之挖土機竊為己用，遂向癸○○佯稱該挖土機係
      其姓名年籍不詳之友人欲借其使用，由癸○○聯絡不知情
      之拖板車司機己○○負責載運上開2台挖土機 (業經宜蘭
      地檢署檢察官以92年度偵字第1656號為不起訴處分確定)
      ，並約定於92年5月18日晚間11時許，在宜蘭縣宜蘭市宜
      蘭橋頭會合，嗣後乙○○與辛○○共同基於竊盜之犯意聯
      絡，由乙○○駕駛車牌號碼U2-6791號之自小客車搭載辛○○在前引導，己○○駕駛拖板車行駛於中間，不知情之
      癸○○駕駛車號EW-5859號之自小客車行駛在後，於92年5
      月18日晚間11時30分許，共同至「盈昌砂石場」，趁庚○○疏於看管財物之際，乙○○下車操控庚○○所有之挖土
      機，並駛上己○○之拖板車，辛○○則在旁查看把風，嗣
      行經宜蘭縣南澳鄉東澳村時，辛○○下車購買飲料請乙○○、癸○○、己○○飲用，並告以己○○前方馬路常有警
      察臨檢，其可帶領行走小路以避開臨檢後，由辛○○引導
      上開自小客車及拖板車行駛於小路，隨之於92年5月19日
      凌晨2時許，行駛至宜蘭縣南澳鄉「三信砂石場」。由乙○○將上開挖土機卸下，停放在該砂石場後，辛○○留在
      該砂石場等候翌日上工，癸○○則於該處搭載不知情而欲
      返回台北縣之砂石場員工丙○○。
（二）乙○○於竊得庚○○之上開挖土機後，即與癸○○復共同
      基於竊盜之犯意聯絡，駕駛上開2部自小客車，與不知情
      之己○○、丙○○，於92年5月19日凌晨4時許，駛至宜蘭
      市○○路加油站旁之某工地，趁甲○○疏於看管財物之際
      ，由乙○○下車操控甲○○所有之挖土機，並駛上己○○
      之拖板車，癸○○則在旁察看把風，得手後，乙○○駕駛
      上開自小客車先行離去，癸○○則搭載丙○○先行返回台
      北縣，己○○獨自駕駛拖板車沿濱海公路行駛，於92年5
      月19日上午9時30分許，將該挖土機載至台北市○○街之
      「屈原環保有限公司」（下稱屈原環保公司）後，再聯絡
      癸○○至該處理場協調並將挖土機停妥。嗣經甲○○報案
      後，經警分別於92年5月19日在「屈原環保公司」發現甲○○所有之上開挖土機，始循線查獲上情。
二、證據：
    （一）被告乙○○於警詢、偵查及本院審理程序中之自白及
          結證證述。
    （二）被告辛○○於警詢、偵查及本院審理程序中之自白及
          證述。
    （三）同案被告癸○○於警詢、偵查及本院審理程序中之自
          白及證述。
    （四）證人己○○於警詢、偵查中結證之證述。
    （五）證人丁○○於警詢、偵查中結證之證述。
    （六）證人丙○○於警詢、偵查中結證之證述。
    （七）證人戊○○於警詢、偵查中結證之證述。
    （八）證人子○○於警詢、偵查中結證之證述。
    （九）被害人庚○○於警詢及偵查中結證之證述。
    （十）被害人甲○○於警詢中之指訴。
    （十一）被害人甲○○簽具之贓物認領保管單1紙。
    （十二）被害人庚○○簽具之贓物認領保管單1紙。
    （十三）被害人甲○○失竊之PC300-5型挖土機進口證明書1
            紙。
    （十四）被害人庚○○購買失竊之PC300-5型挖土機讓渡書1
            紙。
    （十五）查獲被害人甲○○與庚○○失竊之PC300-5型挖土
            機照片12幀。
三、本件經檢察官與被告於審判外達成協商之合意且被告已認罪
    ，其合意內容為：
（一）被告乙○○願受科刑範圍為有期徒刑9月。
（二）被告辛○○願受科刑範圍為有期徒刑6月，如易科罰金以
      銀元300元即新台幣900元折算1日之宣告。
    經查，上開協商合意並無刑事訴訟法第455條之4第1項所列
    情形之一，檢察官聲請改依協商程序而為判決，本院爰不經
    言詞辯論，於協商合意範圍內為協商判決，合予敘明。
四、應適用之法條：刑事訴訟法第455條之4第2項、第455條之8
    ，刑法第2條第1項前段、修正前刑法第28條、第56條，刑法
    第320條第1項、修正前刑法第41條第1項，刑法施行法第1條
    之1，修正前罰金罰鍰提高標準條例第2條，現行法規所定貨
    幣單位折算新台幣條例第2條，判決如主文。
五、本判決除有刑事訴訟法第455條之4第1項第1款、第2款、第4
    款、第6款、第7款所定情形之一，或違反同條第2項規定者
    外，不得上訴。
六、如有上述事由不服本件判決，得自收受判決送達之日起10日
    內，向本院提出上訴書狀，上訴於第二審法院。
中　　華　　民　　國　　96　　年　　4 　　月　　17　　日
                　刑事第四庭  法  官  辜漢忠
以上正本證明與原本無異。
                              書記官  許麗汝
中　　華　　民　　國　　96　　年　　4 　　月　　18　　日
附錄法條：
刑法第320條第1項
意圖為自己或第3人不法之所有，而竊取他人之動產者，為竊盜
罪，處5年以下有期徒刑、拘役、或500元以下罰金。
